Config:
  hfst:
    Gen: ../../../src/generator-gt-norm.hfst
    Morph: ../../../src/analyser-gt-norm.hfst
  xerox:
    Gen: ../../../src/generator-gt-norm.xfst
    Morph: ../../../src/analyser-gt-norm.xfst
    App: lookup

Tests:



# todo:
# Proofread the gold standard (below)
# Then: run analyser, then correct.


  Noun - tēʼḑ: # Noun 146 'eng /est täht/fin' - full paradigm
     tēʼḑ+N+Sg+Nom: tēʼḑ
     tēʼḑ+N+Sg+Gen: tǟʼd
     tēʼḑ+N+Sg+Par: tǟʼdtõ
     tēʼḑ+N+Sg+Dat: tǟʼdõn
     tēʼḑ+N+Sg+Ins: tǟʼdkõks
     tēʼḑ+N+Sg+Ill: tǟʼdõ
     tēʼḑ+N+Sg+Ela: tǟʼdstõ
     tēʼḑ+N+Pl+Nom: tǟʼdõd
     tēʼḑ+N+Pl+Gen: tǟʼdõd
     tēʼḑ+N+Pl+Par: tēʼḑi
     tēʼḑ+N+Pl+Dat: tǟʼdõdõn
     tēʼḑ+N+Pl+Ins: tǟʼdõdõks
     tēʼḑ+N+Pl+Ill: tēʼḑiž
     tēʼḑ+N+Pl+Ela: tēʼḑist

